臺灣高雄地方法院民事簡易判決
111年度雄簡字第600號
原      告  邱睿蓁  
訴訟代理人  王智恩律師
被      告  洪慧君  
上列當事人間損害賠償(交通)事件，原告於刑事提起附帶民事訴
訟(110年審交附民字第342號)，經刑事庭移送前來，本院於民國
111年8月18日言詞辯論終結，判決如下：
    主      文
一、被告應給付原告新臺幣壹拾貳萬陸仟柒佰捌拾捌元及自民國
    一百一十年八月五日起至清償日止，按週年利率百分之五計
    算之利息。
二、原告其餘之訴駁回。
三、訴訟費用新臺幣參仟元由原告負擔。
四、本判決第一項得假執行。但被告如以新臺幣壹拾貳萬陸仟柒
    佰捌拾捌元供擔保後，得免為假執行。
五、原告其餘假執行之聲請駁回。
    事實及理由
一、被告經合法通知，未於最後言詞辯論期日到場，核無民事訴
    訟法第386條各款所列情，爰依原告聲請，由其一造辯論而
    為判決。原告起訴請求被告賠償新臺幣(下同)743,937元，
    其後於本院審理中三次為訴之追加擴張請求金額，分別為75
    1,775元(本院卷第37頁)、752,275元(本院卷第97頁)、752,
    875元(本院卷第111頁)，因屬擴張應受判決事項之聲明，合
    於民事訴訟法第255條第1項第3款規定，應予准許，亦併為
    說明。
二、原告主張：
　㈠被告於民國109 年8 月5 日11時36分許，騎乘電動自行車（
    下稱被告電動車），沿高雄市小港區大鵬路76巷由東往西方
    向行駛，駛至大鵬路76巷27號前時，未注意車前狀況及兩車
    並行之安全間隔，因而擦撞及同向行駛在右前方之原告所騎
    乘車牌號碼000-000 號普通重型機車（下稱系爭機車），
　　原告當場人車倒地，受有左肩及左胸壁挫傷、左上肢及左下
    肢擦傷、左鎖骨骨折等傷害。原告依民法侵權行為損害賠償
    法律規定，請求被告賠償損害。
  ㈡原告受有下列損害：
　1.醫療費用：2,237元(附民卷第7 頁背面)、擴張請求5,878元
    (本院卷第39頁)、擴張請求500元之後更正為600元(本院卷
    第97頁背面、第113頁)、擴張請求500元(本院卷第113頁)。
　2.就醫交通費：1,700元(附民卷第7頁背面)、擴張請求1,960
    元(本院卷第39頁)。
　3.看護費用：60,000元(附民卷第7頁)，每日2,000元，請求30
    日。
　4.增加生活上費用：醫療用品費50,000元、營養品等10萬元(
    附民卷第9頁)。
　5.預為請求醫療及交通費用230,000元：原告身體狀況改善後
    有再動手術之必要預為請求醫療費用20萬元、因而搭乘計程
    車來回車費170元，預為請求交通費3萬元。
　6.精神慰撫金：30萬元。　　　　
　  聲明(本院卷第111頁擴張聲明狀)：被告應給付原告752,875
    元，及其中743,937元自起訴狀繕本送達翌日起、其中7,838
    元自111年4月22日民事擴張聲明狀繕本送達翌日起、其中60
    0元自111年5月25日民事擴張聲明狀繕本送達翌日起、其中5
    00元自111年6月1日民事擴張聲明狀繕本送達翌日起，均至 
    清償日止，按週年利率5%計算之利息。願供擔保請准宣告假
    執行。
三、被告未於最後言詞辯論期日到場，惟之前到場答辯以：不爭
    執被告應負全過失責任；但事故發生當時原告表示沒事，也
    拒絕員警送醫；原告本身有腎臟問題，本來就在洗腎，部分
    醫療費用與本件無關，被告要爭執；交通費用1,700元+1,96
    0元被告不爭執願意賠償；有無看護必要性被告要爭執等語
    。聲明：原告之訴駁回。
四、本院的判斷：
　㈠原告主張被告於109 年8 月5 日11時36分許，騎乘電動自行
    車，沿高雄市小港區大鵬路76巷由東往西方向行駛，駛至大
    鵬路76巷27號前時，因未注意車前狀況及兩車並行之安全間
    隔，而擦撞及同向行駛在右前方之原告所騎乘車牌號碼000-
    000 號普通重型機車，使原告當場人車倒地，受有左肩及左
    胸壁挫傷、左上肢及左下肢擦傷、左鎖骨骨折等傷害之事實
    ，業經提出診斷證明書及醫療費用收據等為證，被告並因過
    失傷害罪行經本院判處有期徒刑得易科罰金刑確定，有110
    年交簡第3152號刑事判決為證，且經本院調閱刑事證卷資料
    無誤，且為被告所不爭執；原告上開主張自應認為真實。
　㈡原告請求之金額以多少為合理，說明如下：
　1.有關醫療費用、就醫交通費及起訴時預為請求醫療及交通費
    用就醫1,700元(附民卷第7頁背面)、擴張請求1,960元、及
　　預為為請求醫療及交通費用230,000元部分：本院經函詢高
    雄市立小港醫院結果，該院以:原告於109年8月5日車禍入院
    ，急診診斷為鎖骨骨折、左肩胸挫傷左側肢體擦傷，經診療
    後出院，安排門診後續追蹤；被告於109年接受復健治療為
    必要行為，左肩挫傷之復健治療，經復健至110年8月為止，
    症狀固定，無再復健之潛能；原告為腹膜透析患者，已透析
    超過15年；醫療費用共13,128元等；均有該院111年7月11日
    高醫港品字第1110302296號函文及附件說明暨費用支出明細
    可參(本院卷第143-147頁)，是原告於起訴時既併預為請求
    ，則請求醫療費用在上開金額範圍內為有理由、原告請求就
    醫交通費用共3,660元(計算式：1,700元+1,960元=3,660)亦
    為被告所不爭執；是原告請求醫療費用及交通費用(包括預
    為請求部分)共16,788元(計算式:13,128+3,660=16,788)範
    圍內為有理由，其餘預為金額之請則無理由，又原告既於起
    訴時已就將來部分預為請求，其擴張聲明部分即不再另為論
    述，亦併為說明。
　2.看護費用60,000元部分:原告以每日2,000元請求30日之看護
    費用，此部分依原告提出之小港醫院診斷證明書記載(附民
    卷第21頁背面) ，認為尚屬合理必要之費用，原告請求為有
    理由，應予准許。
　3.增加生活上費用：醫療用品費50,000元、營養品等10萬元(
    附民卷第9頁)部分:原告並未提出任何支出證明，且依原告
    受傷程度，亦認為並無必要，此部分請求即無理由而應予駁
    回。
　4.精神慰撫金30萬元部分：按按慰藉金之賠償須以人格權遭遇
    侵害，使精神上受有痛苦為必要，其核給之標準固與財產上
    損害之計算不同，然非不可斟酌雙方身分資力與加害程度，
    及其他各種情形核定相當之數額（最高法院51年台上字第22
    3 號判決意旨可參）。原告因本件車禍事故受有上開傷害，
    經原告提出診斷證明書為證，因而可認原告確實受有相當程
    度之身體及精神痛苦，原告請求被告賠償非財產上之損害，
    即有理由。審酌原告於本件車禍發生時已年逾69歲、被告則
    國中畢業靠打零工擔任清潔工，及兩造度稅務電子閘門財產
    所得資料(外放證物袋因屬個人資料不予揭露)，及原告受傷
    程度、被告不法侵害之情節及兩造身分、地位、經濟能力等
    其他一切情狀，認原告請求被告賠償之精神慰撫金，以5萬
    元為適當。
　5.綜上，原告因本件車禍事故得請求被告賠償之金額合計為12
    6,788元(計算式:16,788+60,000+50,000=126,788)，原告逾
    此金額之請求則無理由。
五、綜上所述，原告依侵權行為之法律關係，請求被告給付原告
    126,788 元及自附民起訴狀繕本送達翌日之110年8月5日起(
    附民卷第51頁送達證書)至清償日止，按週年利率5%計算之
    利息範圍內為有理由；原告逾此金額之請求則無理由而應予
    駁回。
六、本件事證已臻明確，兩造其餘攻擊防禦方法，經本院審酌後
    認均不足以影響判決之結果，爰不一一論述，附此說明。,
    另原告聲請再函小港醫骨科、及再請檢送復健科就診紀錄(
    本院卷第155頁)，因本院之函文係發文至小港醫院並未指定
    科別(本院卷第83頁)，且小港醫院之回函亦已包含全部傷勢
    之說明，並包括急診科等科別費用在內，亦已說明109年復
    健治療為必要行為，認無再函請檢送復健科就診紀錄之必要
    ；均併為說明。　　
七、本判決第1 項係依民事訴訟法第427 條所規定之適用簡易訴
    訟程序所為被告敗訴之判決，爰依同法第389 條第1 項第3
    款規定依職權宣告假執行。併依同法第392 條第2 項規定諭
    知被告得供相當擔保金額後免為假執行。
八、末按各當事人一部勝訴、一部敗訴者，其訴訟費用，由法院
    酌量情形，命兩造以比例分擔或命一造負擔，或命兩造各自
    負擔其支出之訴訟費用；民事訴訟法第79條定有明文。本件
    原告提起附民雖不用繳納裁判費，但於本院審理中三次擴張
    請求繳納裁判費共3,000元，惟原告已於起訴狀就將來部分
    之醫療費及交通費用預為請求，其三次所為擴張並無必要，
    認此部分所生裁判費用應由原告自行負擔為適當，爰確定訴
    訟費用之負擔如主文第3 項所示。　　
中　　華　　民　　國　　111 　年　　9 　　月　　6 　　日
          　　　　高雄簡易庭  法　　官  林玉心
以上正本係照原本作成。
如不服本判決，應於送達後20日內，向本院提出上訴狀並表明上
訴理由，如於本判決宣示後送達前提起上訴者，應於判決送達後
20日內補提上訴理由書（須附繕本）。
中　　華　　民　　國　　111 　年　　9 　　月　　6 　　日
                              書 記 官  李月君